【裁判字號】    99,上易,2469
【裁判日期】    991111
【裁判案由】    詐欺
【裁判全文】
臺灣高等法院刑事判決                99年度上易字第2469號
上  訴  人
即  被  告  乙○○
上列上訴人因詐欺案件，不服臺灣臺北地方法院99年度易字第21
96號，中華民國99年9 月30日第一審判決（起訴案號：臺灣臺北
地方法院檢察署99年度偵字第16508 、17224 號，99年度偵緝字
第1511號），提起上訴，本院判決如下：
    主  文
上訴駁回。
    理  由
一、按不服地方法院之第一審判決而上訴者，應向管轄第二審之
    高等法院為之；上訴書狀應敘述具體理由，刑事訴訟法第36
    1 條第1 項、第2 項分別定有明文。又第二審法院認為上訴
    書狀未敘述理由，或上訴有第362 條前段之情形者，應以判
    決駁回之，同法第367 條前段亦有明文規定。所謂不服第一
    審判決之具體理由，必係依卷內既有訴訟資料或提出新事證
    ，指摘或表明第一審判決有何採證認事、用法或量刑等足以
    影響判決本旨之不當或違法，而構成應予撤銷之具體事由，
    始足當之；倘僅泛言原判決認定事實錯誤、違背法令、量刑
    失之過重或輕縱，而未依上揭意旨指出具體事由，或形式上
    雖已指出具體事由，然該事由縱使屬實，亦不足以認為原判
    決有何不當或違法者，皆難謂係具體事由，俾與第二審上訴
    制度在請求第二審法院撤銷、變更第一審不當或違法之判決
    ，以實現個案救濟及節制濫行上訴之立法目的相契合。是倘
    上訴人之上訴書狀雖敘述上訴理由，惟並未具體敘述第一審
    判決有何不當或違法情形，即與未敘述具體理由無異，所為
    上訴，即非適法。
二、查本件原判決以被告乙○○因犯竊盜案件，經判處有期徒刑
    4 月，於民國98年7 月2 日易科罰金執行完畢，詎仍不知悔
    改，復各基於意圖為自己不法所有之犯意，分別於下列時、
    地，佯以價值輕微之物品，向下列被害人謊稱係被害人家屬
    所訂購之物品，請被害人代為付款云云之詐術，使下列被害
    人均陷於錯誤，誤以為真，詐得下列現款：(一)99年2 月7 日
    上午11時許，至臺北市松山區○○○路○ 段291 巷47弄24號
    1 樓丙○○住處，以中古汽車零件2 件，向丙○○佯稱：此
    係丙○○胞兄林桂義所購買之汽車零件，價款新臺幣（下同
    ）16,800元，請丙○○代為付款云云，經丙○○告知家中無
    足額現款後，乙○○再佯稱：可先付部分款項云云，使丙○○陷於錯誤，交付現金7,000 元予乙○○。嗣經丙○○詢問
    林桂義後，始知受騙。(二)99年4 月6 日下午3 時許，至臺北
    縣深坑鄉○○路45巷17號庚○○住處，持電表2 個，向庚○○及庚○○之公公佯稱：此係庚○○大叔陳和萬所購買之物
    品，需代付貨款10,800元云云，使庚○○及庚○○之公公均
    陷於錯誤，分別取出現款5,000 元及6,000 元，湊足現金11
    ,000元予乙○○，再由乙○○找還200 元予庚○○。嗣經庚○○詢問陳和萬後，始知受騙。(三)於99年4 月28日下午3 時
    許，至臺北縣深坑鄉○○路○ 段206 號丁○○住處，持茶盤
    1 個及畫作1 幅，向丁○○佯稱：此係丁○○之小兒子所購
    買之物品，需代付貨款12,800元云云，使丁○○陷於錯誤，
    交付現金12,800元予乙○○。嗣經丁○○詢問其子後，始知
    受騙。(四)於99年5 月22日下午1 時20分許（起訴書誤載為同
    日下午1 時許），至臺北縣深坑鄉○○路○ 段86巷2 號前（
    起訴書誤載為同址8 號），持黑色塑膠製品3 個，向居住在
    同址8 號之己○佯稱：此係其子所購買之物品，需代付貨款
    4,500 元云云，使己○陷於錯誤，交付現金5,000 元予乙○○，乙○○旋即藉詞無零錢找還500 元，待其至他處換零後
    再找還500 元云云，而離開現場。嗣經己○詢問其子後，始
    知受騙。(五)於99年5 月29日下午1 時40分許（起訴書誤載為
    同日下午1 時許），至臺北縣深坑鄉○○村○○路45號戊○○胞兄住處內，持石獅子1 隻，向戊○○佯稱：此係其姪子
    所購買之物品，需代付貨款9,000 元云云，使戊○○陷於錯
    誤，支付現金9,000 元予乙○○。嗣經戊○○詢問其姪子得
    知並無此事，始知受騙。(六)於99年7 月23日上午10時50分，
    至臺北縣深坑鄉阿柔村腳坑1 號甲○○及其母住處，持Ｈ
    鋼2 個，向甲○○及甲○○之母佯稱：此係其兄因汽車底座
    損壞所購買之物品，需代付貨款8,600 元云云，使甲○○及
    其母均陷於錯誤，交付現金8,600 元予乙○○等事實。並以
    上開事實業據被告坦承不諱，並經證人丙○○、庚○○、丁○○、己○、戊○○、甲○○分別於警詢及偵查中證述綦詳
    ，並有監視錄影畫面翻拍照片、採證照片、內政部警政署刑
    事警察局鑑定書1 份、扣押物品目錄表及贓物認領保管單等
    為證，並以被告所為，係犯刑法第339 條第1 項詐欺取財罪
    ，共6 罪，均累犯，各處有期徒刑3 月，並定應執行有期徒
    1 年4 月。
三、被告不服原判決，於法定期間內提起上訴，其上訴理由：被
    告共犯6 條詐欺罪，但事後已與被害人一一和解，被害人也
    向法官求情給予一次自新機會，但原判決仍判處1 年4 月，
    判決太重；被告對自己偏差行為非常後悔，為此感到非常抱
    歉，希望能得到社會、法官的原諒，心中非常感激，盼法官
    給被告一個重新做人的機會；被告本身患有糖尿病，離婚撫
    育2 個小孩，希望法官能納入參考等語。雖已指出已賠償被
    害人損害之具體理由，惟被告於犯後已賠償被害人丙○○、
    庚○○、丁○○、己○、戊○○之事實（被害人甲○○母女
    遭詐騙8,600 元，業於被告為警查獲後，經警查扣並發還被
    害人），有原審99年9 月6 日準備程序筆錄可稽，並經原判
    決於量刑時審酌在案（見原判決第4 頁），則原判決既已就
    上開事實於量刑時詳予審酌，而於法定刑範圍內量處刑期及
    定應執行刑，自難認原判決有何不當或違法，被告以原判決
    仍判處其有期徒刑1 年4 月，判決太重云云，係就屬法院得
    依職權裁量之量刑輕重為指摘，自非屬得上訴第二審之具體
    理由。至被告另以其犯後非常後悔、患有糖尿病、單親撫育
    2 名子女等，均非具體指摘原判決有何採證認事、用法或量
    刑等足以影響判決本旨之不當或違法而構成應予撤銷之具體
    事由，其上訴顯不合法定程式，應予判決駁回，並不經言詞
    辯論為之。
四、據上論斷，應依刑事訴訟法第367 條前段、第372 條，判決
    如主文。
中    華    民    國    99    年    11    月    11    日
            刑事第八庭  審判長法  官  張傳栗
                              法  官  劉嶽承
                              法  官  黃斯偉
以上正本證明與原本無異。
不得上訴。
                              書記官  王宜玲
中    華    民    國    99    年    11    月    12    日

司法院資訊處製作；財團法人民間司法改革基金會備份。
